# 陈老师，医药咨询企业完工百分比法疑惑

提问人：zd241 时间：2015-12-10 16:21:50
目前在做一家医药咨询企业，其为制药公司提供咨询服务，合同一般期间较长（ 3 年以上），故付款进度与已完成工作量有差异，被审计单位采用完工百分比确守收入（已发生成本占预计总成本比例确认完工进度。具体情况如下： 1 ，项目开始时就已经对项目各年度可能发生的成本费用有预算数，例如（合计成本为s0,第一年预计成本s1，第二年预计成本s2，第三年预计成本s3，s0=s1+s2+s3)） 2 ，项目第一年被审计单位按照s1/s0的比例确认收入，同时按照s0结转成本，实际发生成本与预算成本的差异计入应付账款。 我的理解：。 1 ，项目前 2 年的收入和成本已经固定，实际累计成本小于预算累计成本的差额全部计入应付账款。待第 3 年项目完结后，若实际发生的累计成本大幅小于预算成本，则必然导致第 3 年的项目成本为负数。 请问，陈老师，被审计单位的财务处理有问题吗？

回答人：chenyiwei
因为合同履行周期较长，应当在履行期内的每个资产负债表日，根据最新获取的信息（包括累积的实际成本）修正其总成本和完工进度的估计。一般情况下不应出现将差异全部确认在最后一年的情况，而是逐年调整消化。